【裁判字號】    94,再,29
【裁判日期】    950116
【裁判案由】    營利事業所得稅
【裁判全文】
臺北高等行政法院裁定
                                     94年度再字第00029號
聲  請  人  江西寶泰營造工程有限公司
代  表  人  甲○○
相  對  人  財政部臺灣省北區國稅局
代  表  人  許虞哲（局長）
上列當事人間因營利事業所得稅事件，聲請人對本院94年4月29
日93年度訴字第1234號裁定，聲請再審。本院裁定如下：
    主  文
再審之聲請駁回。
再審聲請費用由聲請人負擔。
    理  由
一、按當事人對本院所為之裁定聲請再審，依行政訴訟法第283
    條規定，必須原裁定具有同法第273條各款所列情形之一者
    ，始得為之。又所謂適用法規顯有錯誤者，係指原裁定（準
    用判決）所適用之法規與現行法規相違背。或與解釋判例有
    所牴觸者而言，至於法律上見解之歧異，對之縱有爭執，要
    難謂為適用法規顯有錯誤而據為再審之理由。
二、本件聲請再審意旨略謂：相對人所為之重核復查決定書，雖
    於92年5月29日由聲請人之代表人甲○○蓋章簽收，惟聲請
    人乃法人組織，並非屬自然人，故若未在郵政掛號郵件上以
    法人之名義簽收蓋章者，應不發生送達之效力，況前開掛號
    郵件收件回執聯上之「甲○○」印文，亦非「甲○○本人加
    蓋，均不生合法送達之效力，自無從計算訴願之法定不變期
    間，聲請人於92年8月11日提起訴願，自難認己逾訴願期間
    ，原裁定以聲請人訴願逾期，認不備起訴要件，而駁回聲請
    人之訴，顯不合法，自有行政訴訟法第273條第1項第l款之
    再審事由等語。
三、經查：
    (一)按「訴願之提起，應自行政處分達到或公告期滿之次日起
      30日內為之。」「訴願事件有左列各款情形之一者，應為
      不受理之決定：…二提起訴願逾法定期間或未於訴願法第
      57條所定期間內補送訴願書者。」訴願法第14條第1項及
      第77條第2款分別定有明文。又「對於機關、法人或非法
      人之團體為送達者，應向其代表人或管理人為之。」「對
      於機關、法人、非法人之團體之代表人或管理人為送達者
      ，應向其機關所在地、事務所或營業所行之。但必要時亦
      得於會晤之處所或其住居所行之。」亦為行政程序法第69
      條第2項、第72條第2項所明定。
    (二)本件聲請人之營業所雖設於台北縣永和市○○路263巷7弄
      5號1樓，惟聲請人亦陳稱其營業所早於15年前，即遷至其
      代表人甲○○之住所即台北市○○街26巷8弄4號1樓營業
      等語 (原確定卷94年3月21日準備程序筆錄)，故相對人依
      聲請人之代表人前開住所送達重核復查決定書，即無不合
      ，且聲請人已於92年5月29日收受上開復查決定書，亦有
      其代表人甲○○蓋章簽收之郵政掛號郵件收件回執影本附
      原處分卷可稽，揆諸前揭規定，自己發生合法送達之效力
      。計聲請人提起訴願之期間，應自92年5月30日起算，因
      期間屆滿末日92年6月28日為星期六，依規定以92年6月30
      日(星期一)代之，然聲請人遲至92年8月11日始提起訴願
      ，亦有訴願書上之相對人收文條碼日戳可按，原確定裁定
      以訴願逾期，而駁回聲請人之訴，適用法規並無錯誤。聲
      請人所述應以法人名義收受且甲○○本人亦未簽收各節，
      均屬聲請人主觀之法律見解歧異或事實認定問題，並非原
      裁定適用法規顯有錯誤，即難認原裁定有行政訴訟法第
      273條第1項第1款之再審事由，本件再審之聲請為無理由
      ，應予駁回。
四、依行政訴訟法第283條、第278條第2項、第104條、民事訴訟
    法第95條、第78條，裁定如主文。
中    華    民    國    95    年     1    月   16     日
                       第二庭審判長法  官  徐瑞晃
                                   法  官  吳慧娟
                                   法  官  蕭惠芳
上為正本係照原本作成。
如不服本裁定，應於送達後10日內向本院提出抗告狀（須按他造
人數附繕本）。
中    華    民    國    95    年     1    月   16     日
                                   書記官  李淑貞


司法院資訊處製作；財團法人民間司法改革基金會備份。
